# 请问陈版主，返聘人员工资发放方式。

提问人：lesleyxwen 时间：2020-02-13 03:43:14
请教陈版主，
公司有设定受益计划，现存在退休后返聘人员，工资构成分为社保退休待遇和公司承担部分，请问一下公司承担部分应该是通过长期应付职工薪酬支付；还是当做返聘人员的当期工资，计提当期费用通过应付职工薪酬支付；还是部分通过减少长期应付职工薪酬支付，剩余部分通过当期费用核算呢?

回答人：chenyiwei
不清楚具体背景，建议参照设定受益计划的条款、返聘人员和其他在职人员的薪酬标准等因素，合理区分、判断。